【裁判字號】    98,簡抗,30
【裁判日期】    990112
【裁判案由】    確定訴訟費用額
【裁判全文】
臺灣板橋地方法院民事裁定              98年度簡抗字第30號
抗  告  人  林范志緯原名甲○.
相  對  人  乙○○
上列當事人間請求確定訴訟費用額事件，抗告人對於民國98年10
月26日本院板橋簡易庭所為98年度板聲字第85號裁定提起抗告，
本院裁定如下：
    主  文
抗告駁回。
相對人應負擔之訴訟費用額，自原審裁定送達之翌日起至清償日
止，應再加給按週年利率百分之五計算之利息。
抗告費用由抗告人負擔。
    理  由
一、本件抗告意旨略以：本件兩造間確有簽立租賃合約書，相對
    人於返還租賃物即交還房門鑰匙及感應卡前，即有給付租金
    之義務，惟原審判決相對人敗訴後，相對人迄未依判決給付
    租金，則其應自抗告人以存證信函終止租約之日起，給付抗
    告人相當租3 倍計算之罰款，衡情相對人自應負擔全部之訴
    訟費用等語。
二、按法院未於訴訟費用之裁判確定其費用額者，第一審受訴法
    院於該裁判有執行力後，應依聲請以裁定確定之，民事訴訟
    法第91條第1項定有明文。又此項裁定程序，僅在審究求償
    權人所開列之費用項目，是否為訴訟費用之範圍；已否提出
    證據證明，然後確定應負擔訴訟費用者，應賠償他造之數額
    若干。至訴訟費用如何負擔，或其負擔之比例如何，均應依
    命負擔訴訟費用之確定裁判主文定之，不得於本程序再次審
    究。（臺灣高等法院94年度抗字第67號裁定意旨參照）本件
    兩造間前因請求返還租賃物等事件，經本院板橋簡易庭於民
    國94年10月27日以94年度板簡字第2505號簡易判決抗告人一
    部勝訴、一部敗訴，同時諭知由相對人負擔第一審訴訟費用
    四分之一，餘由抗告人負擔；前開判決雖經抗告人提起上訴
    ，復經本院於95 年8月16日以95年度簡上字第11號判決駁回
    上訴，第二審訴訟費用由抗告人負擔，並已確定在案等情，
    已據本院依職權調閱上開卷宗查證屬實。原審確認相對人應
    負擔之訴訟費用為440元（第一審裁判費1760元÷4＝440元
    ），於法並無不合。抗告意旨經核係援引前開判決確定後所
    續為實體法上之爭執，與原裁定內容顯然無涉，自不足以動
    搖原裁定之判斷，是抗告人此部分之抗辯，難認有理由，抗
    告應予駁回。
三、次按法院依聲請以裁定確定訴訟費用額者，應於裁定送達之
    翌日起，加給按法定利率計算之利息，民事訴訟法第91條第
    3 項定有明文，則本件確定訴訟費用額之裁定，暨係原審依
    抗告人聲請所為，即應加給法定利率計算之利息，原審裁定
    漏未諭知，爰補正如主文第2項所示。
四、本件抗告為無理由，依民事訴訟法第436 條之1 第3 項、第
    495 條之1 第1 項、第449 條第1 項、第91條、第95條、第
    78條，裁定如主文。
中    華    民    國    99    年    1    月    12   日
            民事第三庭    審判長法  官  朱耀平
                                法  官  邱靜琪
                                法  官  張紫能
以上正本係照原本作成。
本裁定不得再抗告。
中    華    民    國    99    年    1    月    13   日
                                書記官  華海珍

司法院資訊處製作；財團法人民間司法改革基金會備份。
